【裁判字號】    97,台抗,181
【裁判日期】    970306
【裁判案由】    擄人勒贖等罪聲請具保停止羈押
【裁判全文】
最高法院刑事裁定              九十七年度台抗字第一八一號
抗  告  人  甲○○
上列抗告人因擄人勒贖等罪案件，不服台灣高等法院高雄分院中
華民國九十七年一月十七日駁回聲請具保停止羈押之裁定（九十
六年度聲字第一三０一號），提起抗告，本院裁定如下：
    主  文
抗告駁回。
    理  由
本件原裁定略以：抗告人即被告甲○○因擄人勒贖等罪案件，經
原審訊問後，認為犯罪嫌疑重大，有事實足認有逃亡之虞，且所
犯為最輕本刑五年以上有期徒刑之罪，非予羈押，顯難進行審判
，且有羈押之必要，依刑事訴訟法第一百零一條第一項第一款、
第三款規定而執行羈押。抗告人原聲請意旨略稱：抗告人確無準
擄人勒贖之犯行，被害人乙○○經測謊，關於否認有在同樂小吃
部賭博，並陳述沒有積欠抗告人任何賭債等詞，測試結果呈不實
反應，足見乙○○有積欠抗告人賭債新台幣一千二百萬元，縱令
抗告人向其催討債務，主觀上並無勒贖之目的，抗告人自不構成
準擄人勒贖之犯行，又抗告人自民國九十五年七月十六日羈押至
今已達五個月，爰聲請具保停止羈押云云。惟以被害人乙○○經
測謊，關於否認有在同樂小吃部賭博，並陳述沒有積欠抗告人任
何賭債一節，測試結果呈不實反應，縱得資為認定抗告人無準擄
人勒贖犯行之有利證據，然抗告人曾有多次違反毒品危害防制條
例前科，並曾因逃匿經沒入保證金，且本案亦經論以妨害自由等
罪，因其惡性非輕，並量處較重之刑（經定其應執行刑為有期徒
刑二年三月）尚未確定，審酌一切情狀，認抗告人上述刑事訴訟
法第一百零一條第一項第一款羈押原因尚未消滅，所請具保停止
羈押，自難准許，因而予以駁回。經核原裁定於法並無不合。抗
告意旨略以：(一)、抗告人前因違反毒品危害防制條例案件，經判
處有期徒刑一年六月，雖於九十五年三月二日確定，檢察官遲至
同年十月四日始對其執行，其並未逃亡，原裁定認抗告人曾因違
反毒品危害防制條例案件逃匿，顯與事實不符。(二)、本案公訴人
雖依刑法第三百四十六條第三項、第一項之恐嚇取財未遂罪、第
三百四十八條之一、第三百四十七條第一項之擄人勒贖罪，對抗
告人提起公訴，然經原審以九十六年度上訴字第九二八號判決，
認抗告人係犯刑法第三百五十四條之毀損罪、第三百零九條第一
項之公然侮辱罪、第三百零二條第一項之私行拘禁罪及同法第二
百七十七條第一項之傷害罪。以上各罪均非死刑、無期徒刑或最
輕本刑為五年以上有期徒刑之重罪，自不符法定羈押之要件。(三)
、原審量處抗告人應執行有期徒刑二年三月，而抗告人羈押期間
已逾八月，接近原審判決刑期三分之一，原裁定不准抗告人具保
停止羈押，顯然違法等語。惟按聲請具保停止羈押，除有刑事訴
訟法第一百十四條各款所列情形之一，不得駁回者外，准許與否
，該管法院有裁量之權。又執行羈押後有無繼續羈押之必要，法
院本得斟酌案情之輕重、訴訟進行程度及其他一切情事，依職權
而認定之。抗告人聲請具保所述事由，並非法定停止羈押原因，
原審衡酌全案情節，認其羈押原因尚未消滅，仍有繼續羈押之必
要，乃法院裁量職權之合法行使；而該案雖經原審判決，但尚未
確定，難謂已無礙於審判之進行及將來之執行。抗告意旨所稱，
該案經原審判決後，已不符刑事訴訟法第一百零一條第一項第三
款所定之重罪羈押要件云云，惟原審並未以該款羈押原因仍然存
在為由，駁回其聲請。其餘抗告意旨經核係就原審裁量職權之適
法行使，憑持己見，任意指摘，難認有理由，應予駁回。
據上論結，應依刑事訴訟法第四百十二條，裁定如主文。
中    華    民    國  九十七  年    三    月    六    日
                      最高法院刑事第十一庭
                          審判長法官  邵  燕  玲
                                法官  李  伯  道
                                法官  孫  增  同
                                法官  吳      燦
                                法官  李  英  勇
      本件正本證明與原本無異
                                      書  記  官
中    華    民    國  九十七  年    三    月    十    日
                                                 H


司法院資訊處製作；財團法人民間司法改革基金會備份。
